【裁判字號】    90,易,1358
【裁判日期】    900828
【裁判案由】    贓物
【裁判全文】
台灣板橋地方法院刑事判決                          九十年度易字第一三五八號
    公  訴  人  台灣板橋地方法院檢察署檢察官
    被      告  乙○○
右列被告因贓物案件，經檢察官提起公訴（八十九年度偵字第一七三九六號），本院
判決如左：
    主  文
乙○○收受贓物，累犯，處拘役拾日，如易科罰金，以佰元折算壹日。
    事  實
一、乙○○前於民國（下同）八十年間因懲治盜匪條例等案件，經本院判處應執行有
    期徒刑八年六月，上訴台灣高等法院駁回確定，於八十三年七月一日因縮短刑期
    假釋出監，縮刑期滿日期為八十八年十月十九日。猶不知悔改，明知易利信孔雀
    型ＰＥ七六八、機身序號000000000000000之行動電話，係真實
    姓名不詳之蕭姓成年男子，於八十九年五月六日上午十一時二十分許至五十分許
    期間內（起訴書誤為十一時三十分許），在台北縣新莊市○○路七號五樓竊取甲
    ○○所有之物，係屬贓物。竟於八十九年五月間，在台北縣新莊市○○○路一餐
    飲店內，該蕭姓成年男子將上開竊得之易利信孔雀型行動電話贈與乙○○，乙○
    ○乃收受該蕭姓成年男子所交付之上開竊得之易利信孔雀型行動電話一支。後又
    於同年五月間，在台北縣三重市一賓館內，將上開收受易利信孔雀型行動電話之
    贓物，轉贈予不知情之張靜培（業經台灣板橋地方法院檢察署檢察官不起訴處分
    ）。張靜培復於八十九年五月中旬（起訴書誤為不詳時間），在台北縣樹林市○
    ○街一四二號轉贈予不知情之葉忠禎。嗣於八十九年七月十五日晚十時許，葉忠
    禎使用上開行動電話為警查獲，並循線查知上情。
二、案經台北縣警察局新莊分局報請台灣板橋地方法院檢察署檢察官偵查起訴。
    理  由
一、訊據被告乙○○對於右揭事實除否認知贓外，其餘對於上述時、地自蕭姓男子處
    收受上開失竊之易利信孔雀型行動電話，並轉贈予張靜培之事實坦承不諱，並辯
    稱伊並不知道易利信孔雀型行動電話，係蕭姓男子所竊，因蕭姓男子見伊無手機
    可以與人聯絡，乃送伊行動電話，伊並不知該行動電話係贓物云云。經查：被害
    人甲○○於八十九年五月六日上午十一時二十分許至五十分許期間內，在台北縣
    新莊市○○路七號五樓處失竊易利信孔雀型ＰＥ七六八，機身序號000000
    000000000之行動電話一支之事實，業據被害人甲○○及證人張靜培、
    葉忠禎分別於警訊中指訴、證述綦詳，並有台北縣警察局贓物認領保管單各乙紙
    及上開行動電話照片二幀附卷可稽。是被告所收受上開易利信孔雀型行動電話一
    支係屬贓物無疑；又被告自承與蕭姓成年男子之人並不熟識，亦不知該蕭姓男子
    從事何工作，竟隨意收受一不熟識之人贈送之行動電話，而不查問其來源。且該
    行動電話市價為新台幣五千元，如此該蕭姓男子之人焉有放心將竊得之行動電話
    交予被告，而自曝其竊盜犯行之理。再者該蕭姓男子本可將上開竊得之行動電話
    ，出售他人牟利，豈有隨意贈送一不熟識之人；況被告迄今仍無法提供該蕭姓男
    子真實姓名、住址等事項，俾供本院傳訊查證被告所辯是否屬實。綜上所述，足
    見被告於主觀上應有贓物之認識，至為灼然；而被告所辯不知該行動電話為贓物
    乙節，要屬飾卸諉責之詞，顯不可採。罪證明確，被告犯行洵堪認定。
二、核被告所為，係犯刑法第三百四十九條第一項之收受贓物罪。末查；被告前於八
    十年間因懲治盜匪條例等案件，經本院判處應執行有期徒刑八年六月，上訴台灣
    高等法院駁回確定，八十三年七月一日因縮短刑期假釋出監，縮刑期滿日期為八
    十八年十月十九日，有台灣高等法院檢察署刑案紀錄簡覆表在卷可徵。其於有期
    徒刑執行完畢後五年內再犯有期徒刑以上刑之本罪，為累犯，應加重其刑。爰審
    酌被告之品行、智識程度，犯罪之目的、動機、所生危害及被告犯罪後之態度等
    一切情狀，量處如主文所示之刑，並諭知易科罰金之折算標準，以資懲儆。又被
    告行為後，刑法第四十一條業於九十年一月十日經公布修正為第四十一條第一項
    ，其規定為：「犯最重本刑為五年以下有期徒刑以下之刑之罪，而受六月以下有
    期徒刑或拘役之宣告，因身體、教育、職業或家庭之關係，執行顯有困難者，得
    以一元以上三元以下折算一日，易科罰金。但確因執行所宣告之刑，難收矯正之
    效，或難以維持法秩序者不在此限」，依新舊法比較結果，自應適用修正後刑法
    第四十一條第一項之規定諭知易科罰金之折算標準，附此說明。
據上論斷，應依刑事訴訟法第二百九十九條第一項前段，刑法第二條第一項前段、第
三百四十九條第一項、第四十一條第一項前段、第四十七條，罰金罰鍰提高標準條例
第一條前段、第二條，判決如主文。
本案經檢察官李海龍到庭執行職務
中      華      民      國      九十        年    八      月   二十八   日
                                      台灣板橋地方法院刑事第二庭
                                          法  官  潘  長  生
右正本證明與原本無異
如不服本判決應於送達後十日內向本院提出上訴狀
                                          書記官  王  增  華
中      華      民      國    九十        年    八      月   三十     日
附錄本案論罪科刑法條全文：
刑法第三百四十九條
收受贓物者，處三年以下有期徒刑、拘役或五百元以下罰金。
搬運、寄藏、故買贓物或為牙保者，處五年以下有期徒刑、拘役或科或併科一千元以
下罰金。
因贓物變得之財物，以贓物論。


司法院資訊處製作；財團法人民間司法改革基金會備份。
